臺灣花蓮地方法院刑事判決　　　　　　　94年度花易字第27號
公　訴　人　臺灣花蓮地方法院檢察署檢察官
被　　　告　乙○○
上列被告因竊盜案件，經檢察官聲請以簡易判決處刑（94年度偵
字第77號），本院花蓮簡易庭認不宜以簡易判決處刑，移由本院
改依通常程序審理後，本院判決如下：
    主  文
乙○○無罪。
    理  由
一、公訴意旨略以：被告乙○○於民國93年7月21日上午7時許，
    教唆原無犯意之丙○○（所涉竊盜罪經本院另案判處有期徒
    刑4月確定），在花蓮縣花蓮市○○街與重慶路口，以自製
    之鑰匙1支，竊取甲○○所有車牌號碼G6-4556號自用小客車
    （下稱系爭車輛），得手後即供被告使用，並於翌日使用後
    ，復指示丙○○將上開車輛棄置於花蓮市○○路275之5號巷
    內路旁，嗣為警依丙○○供承而循線查獲。因認被告涉有刑
    法第29條第1項、第320條第1項之教唆竊盜罪嫌云云。
二、按犯罪事實應依證據認定之，無證據不得認定犯罪事實；不
    能證明被告犯罪者，應諭知無罪之判決，刑事訴訟法第154
    條第2項、第301條第1項分別定有明文。又事實之認定，應
    憑證據，如未能發現相當證據，或證據不足以證明，自不能
    以推測或擬制之方法，以為裁判基礎（最高法院40年台上字
    第86號判例意旨參照）。再共同被告或共犯所為不利於己之
    供述，固得採為其他共同被告犯罪之證據，惟此項不利之供
    述，仍應調查其他必要之證據，以察其是否與事實相符，自
    難專憑此項供述，為其他共同被告犯罪事實之認定（最高法
    院31年上2423號判例意旨參照）。
三、公訴人認被告涉犯上開教唆竊盜犯行，無非係以同案被告丙○○於警詢之供述、被害人甲○○於警詢之指訴、卷附照片
    、贓贓證物品認領保管收據等，資為其論據。
四、訊據被告乙○○堅決否認有何公訴人所指之犯行，辯稱：伊
    沒有叫丙○○去偷車，丙○○偷車之事，伊並不知情等語。
    經查：
  (一)上開丙○○於前述時、地，以自製之鑰匙，竊取甲○○所有
    之系爭車輛等事實，固據丙○○於本院93年訴字249號其所
    涉犯強盜等案件審理中供承在卷，核與被害人甲○○於警詢
    指訴之失竊情節相符，並有被害人出具之贓證物品認領保管
    收據、查獲照片等附卷可稽，且丙○○該次之竊盜犯行，業
    經本院以前揭判決判處有期徒刑4月確定，亦有該判決書可
    按，此部分固堪信為真實。
  (二)又按被告以外之人（包括證人、被害人、鑑定人、告訴人、
    共犯、共同被告等）於審判外之言詞或書面陳述，除法律有
    規定者外，不得作為證據，刑事訴訟法第159條第1項定有明
    文，此乃所謂傳聞證據法則。由於傳聞證據有悖法院直接審
    理及言詞審理之精神，妨礙當事人之反對詰問權，影響程序
    正義之實現，除法律有規定者外，原則上不具證據能力。再
    者，憲法第16條保障人民之訴訟權，就刑事被告而言，包含
    其在訴訟上應享有充分之防禦權，刑事被告詰問證人之權利
    ，即屬該等權利之一。共同被告（或共犯）對其他共同被告
    之案件而言，仍為被告以外之第三人，本質上屬於證人，自
    不能因訴訟經濟之原因影響其他被告享有之上開憲法上權利
    。亦即不得逕以共同被告不利於己之陳述採為其他共同被告
    犯罪之依據，仍應以證人身分傳訊該共同被告，令其具結並
    使本案被告得有交互詰問之機會，始得以其證言資為本案被
    告不利之證據（司法院大法官會議第582號解釋文內容參照
    ）。
  (三)證人即共犯丙○○固於警詢中陳稱：系爭車輛係乙○○叫伊
    去偷來供乙○○使用，代價是新台幣3,000元等語，然此不
    僅已據被告乙○○堅詞否認外，且上開丙○○於警詢中之供
    述，依法屬於傳聞證據，原則上不具證據能力。又證人丙○○經本院傳訊到庭後，雖拒絕陳述，惟遍查本件卷證資料，
    均查無積極證據證明乙○○有將系爭車輛供作渠等與杜福堂
    、黎龍、陳志明等人共同強盜之犯罪工具使用之行為，即難
    認證人丙○○前開警詢供述具有特別可信之情況，故無傳聞
    法則例外之適用。是上開證人丙○○於警詢中之供述，係被
    告以外之人於審判外之言詞陳述，且查無法律規定例外得以
    之作為證據之各種情形，應無證據能力。從而，公訴人所舉
    之唯一證據即證人丙○○於警詢中之供述，既因無證據能力
    而排除於證據之外，即無從證明被告有何教唆原無犯意之丙○○為前揭竊盜之犯行，此外，復查無其他積極證據足資證
    明被告有何教唆丙○○竊盜之犯行，即難僅以丙○○於警詢
    中不具證據能力之片面供述，遽入被告於罪。
五、綜上所述，依檢察官所舉證據及本院調查證據之結果，均無
    法證明被告確有其所指之教唆竊盜犯行，參照首開法條及說
    明，不能證明被告犯罪，應為其無罪之諭知。
據上論斷，應依刑事訴訟法第301條第1項，判決如主文。
本案經檢察官許景森到庭執行職務。
中　　華　　民　　國　　94　　年　　10 　　月　　3　　日
  　　　　　　刑事第二庭  審判長法  官   李  豫  雙
                                法  官   俞  秀  美
                                法  官   林  韋  岑
上列正本證明與原本無異。
如對本判決不服，應於送達後10日內，向本院提出上訴狀（應抄
附繕本）告訴人或被害人如對於本判決不服者，應具備理由請求
檢察官上訴，其上訴期間之計算係以檢察官收受判決正本之日期
為準。
　　　　　　　　　　　　　　書記官
中    華    民    國    94    年    10     月    5    日
